【裁判字號】    89,易,19
【裁判日期】    900503
【裁判案由】    竊盜等
【裁判全文】
臺灣宜蘭地方法院刑事判決                            八十九年度易字第一九號
    公  訴  人  臺灣宜蘭地方法院檢察署檢察官
    被      告  甲○○
右列被告因竊盜案件，經檢察官提起公訴（八十八年度偵緝字第四三七、四五一、四
五０號），本院判決如左：
    主  文
甲○○連續結夥三人以上竊盜，累犯，處有期徒刑捌月。
    事  實
一、甲○○（於民國八十五年間因違反麻醉藥品管理條例案件，經法院判處有期徒刑
    六月，如易科罰金以三百元折算一日，已於八十五年十一月十五日易科罰金執行
    完畢）、乙○○（另行審理）與年籍姓名不詳綽號「番仔明」之成年男子共同意
    圖為自己不法之所有，連續於民國八十八年八月三日六時三十分許在宜蘭縣壯圍
    鄉○○路一二０號及同月六日下午四時五十分許在同縣礁溪鄉○○路一三四之一
    號，分別竊取戊○○所飼養之雞隻五十三隻、雞籠二個、雞飼料半袋與丁○○○
    所有之雞隻二十五隻，得手後寄藏於丙○○（業經本院判處罰金二千元，如易服
    勞役以三百元折算一日）位於宜蘭縣礁溪鄉○○路八十六號之住處，嗣於同年八
    月八日十一時許經警循線查獲，而知上情。
二、案經宜蘭縣警察局礁溪分局報告台灣宜蘭地方法院檢察署檢察官偵查起訴。
    理  由
一、訊據被告甲○○固坦承有居住於上揭丙○○之住處，惟矢口否認有上述犯行，辯
    稱：那是綽號「阿明」寄放的雞隻，是「阿明」說雞要寄放在丙○○住處，隔天
    早上起床後就發現雞在丙○○家中云云。惟查：
    （一）右揭事實業據被害人戊○○、丁○○○就雞隻等物失竊情節指訴綦詳，並
          有贓物認領保管單二紙附卷足憑。
    （二）且同案被告丙○○於警訊中稱：「（警方於現場查獲之雞隻）‧‧‧是我
          朋友乙○○、甲○○及住在金山之阿明自外載運到我家寄養，共分裝在五
          個鐵籠內，我是在第二天早上八時左右才把那些雞放養到我的雞舍內，至
          於另外一批不明來源雞隻，‧‧‧是什麼時候放進去的我並不知道」等語
          、「由於天氣熱死了好幾隻，另外我亦宰殺了一、二隻吃掉了」等語；於
          檢察官偵查時證稱：「‧‧‧我問他二人，他們說在門口處抓到的，當天
          我吃飯時我叔叔說有人在找雞，我就知道是他們偷的」、「甲○○跟我說
          可以殺來吃」、「有抓一、二隻去殺」，足認前述雞隻應確係被告等人自
          外載運回來；再者丙○○亦於檢察官偵查時更陳稱：「‧‧‧他們（指吳
          文湧、甲○○）在六天前將上開土雞寄放在我住處，他們均在台北工作，
          我是昨天才知道那是贓物，因為他們又抓了二十五隻，我要他們把雞放走
          不要抓人家雞‧‧‧他們二人見警員來就跑了騎機車走」等語，更見被告
          甲○○與乙○○有共同為前揭犯行無訛；參以，若如被告首開所辯，衡情
          豈會就不知何人之雞隻或他人寄放之雞隻任意向他人稱可宰殺來吃，是被
          告所辯實與情理有違。是被告犯行明確，應依法論科。
二、核被告所為，係犯刑法第三百二十一條第一項第四款之結夥三人以上加重竊盜罪
    公訴人認被告涉犯刑法第三百二十條第一項之竊盜罪，尚有未恰，起訴法條應予
    變更。被告連續二次犯行，時間緊接、所犯構成要件相同、顯係基於概括犯意為
    之，為連續犯，應依法論以一罪並加重其刑。又被告與乙○○及年籍姓名不詳綽
    號「番仔明」之成年男子有犯意聯絡及行為分擔均為共同正犯。而被告甲○○有
    如事實欄所示之前科及執行情形，此有台灣高等法院檢察署刑案記錄檢覆表可查
    ，被告於有期徒刑執行完畢五年內，再犯有期徒刑以上之本罪，為累犯，亦應依
    法遞加重其刑。爰審酌被告犯罪之動機、目的、手段、對被害人所造成之損害及
    所得財物之價值非鉅，及犯罪後態度良好等一切情狀，量處如主文所示之刑。
據上論斷，應依刑事訴訟法第二百九十九條第一項前段、第三百條、刑法第二十八條
、五十六條、第三百二十一條第一項第四款、第四十七條，判決如主文。
本案經檢察官林慧到庭執行職務。
中    華    民    國      九十        年    五      月     三        日
                                  臺灣宜蘭地方法院刑事第二庭
                                      法  官  蔡  仁  昭
右正本證明與原本無異。
如不服本判決，應於判決送達後十日內，向本院提出上訴狀。（應附繕本）
                                      書記官  陳  旺  誠
中    華    民    國      九十        年    五      月     十四      日
所犯法條：
中華民國刑法第三百二十一條
 (加重竊盜罪)
犯竊盜罪而有左列情形之一者，處六月以上五年以下有期徒刑：
一  於夜間侵入住宅或有人居住之建築物、船艦，或隱匿其內而犯之者。
二  毀越門扇、牆垣或其他安全設備而犯之者。
三  攜帶兇器而犯之者。
四  結夥三人以上而犯之者。
五  乘火災、水災或其他災害之際而犯之者。
六  在車站或埠頭而犯之者。
前項之未遂罰之。


司法院資訊處製作；財團法人民間司法改革基金會備份。
